臺灣雲林地方法院刑事判決　　　　　　 96年度簡上緝字第1號
上　訴　人　臺灣雲林地方法院檢察署檢察官
被　　　告　丙○○
　　　　　　　　　　（現另案在臺灣雲林第二監獄執行中）
上列上訴人因被告竊盜案件，不服本院斗六簡易庭94年度六簡字
第92號，中華民國94年3 月17日第一審刑事簡易判決（聲請簡易
判決處刑案號：94年度偵字第85號），提起上訴，並移送併辦（
94年度偵字第1638、3442、3482號），本院管轄之第二審合議庭
認應依通常程序審理，逕為第一審判決如下︰
    主  文
原判決撤銷。
丙○○連續竊盜，累犯，處有期徒刑壹年陸月。
    事  實
一、丙○○前因公共危險、過失傷害、竊盜等案件，經法院分別
    判處有期徒刑6 月、3 月、3 月，經定應執行為有期徒刑11
    月確定，又因毒品危害防制條例案件，經法院判處應執行有
    期徒刑1 年2 月，上開各罪接續執行，於民國93年4 月16日
    縮短刑期假釋出監，於93年8 月31日縮刑假釋期滿，以已執
    行論。詎仍不知悔改，復基於意圖為自己不法所有之概括犯
    意，連續於下列時、地竊取他人財物：
    (一)於93年10月18日下午2 、3 時許，前往雲林縣古坑鄉○○
      村○○路122 之7 號陳高壇之住處，趁該處大門未上鎖，
      即進入該住宅（侵入住宅部分未據告訴），徒手竊取該處
      己○○所有置於屋內之XBOX牌電視遊樂器1 台，得手後供
      己使用。
    (二)於93年11月4 日上午9 時40分許，與某真實姓名年籍不詳
      綽號「阿佳」之成年男子，共同基於意圖為自己不法所有
      之犯意聯絡，由「阿佳」騎乘車牌號碼QSA-811 號輕型機
      車搭載丙○○，在雲林縣莿桐鄉興貴村興南103 號附近，
      見丁○○駕駛之臺灣電力股份有限公司車牌號碼F3-9043
      號之工程車上載有電纜線，停放在路旁，以由「阿佳」下
      手竊取之方式，共同竊得電纜線20尺，得手後逃逸之。惟
      因遭丁○○發現，2 人恐遭逮捕，遂將竊得之電纜線丟棄
      在距現場100 公尺處。
    (三)於94年7 月13日下午1 時15分許，在雲林縣斗六市○○路
      68號前，趁車牌號碼C6-9826 號自小客車車門未上鎖之際
      ，竊取車內壬○○所有之存摺3 本，得手後，認其竊得之
      物品不值錢，將之丟棄在斗六市鎮○路○○道路旁的大排
      水溝內。
    (四)於94年7 月19日下午2 時許，在雲林縣斗六市鎮○路三玄
      宮旁，見甲○○所有MLY-431 號重型機車鑰匙未拔下，即
      以該鑰匙發動機車引擎騎走該機車而竊取之，得手後供己
      代步之用。
    (五)於94年8 月5 日下午2 時許，在雲林縣斗六市○○○○○
      路口，見庚○○正在搬取貨物，認有機可趁，直接打開貨
      車車門而徒手竊取庚○○放置在車牌號碼233-QV號大貨車
      內之黑色手提包1 個（內有送貨單數紙），得手後將之藏
      放於草欉內。
    (六)於94年7 月15日下午6 時30分許，在雲林縣斗六市○○○
      路「臺灣尚青」海產店旁的空地，趁車牌號碼AN-8455 號
      自小客車車門未上鎖之際，竊取該貨車內乙○○所有之黑
      色女用皮包1 只（內有手機1 支、現金新臺幣24萬元、身
      分證、健保卡、提款卡、存摺、印章等物），得手後，將
      手機賣掉，現金供己花用殆盡，其餘物品均已丟棄。
二、嗣於93年8 月18日下午7 時許，陳高壇發現失竊，調閱監視
    錄影帶後報警查獲及於94年8 月6 日下午5 時許，丙○○騎
    乘所竊得未懸掛車牌之MLY-431 號機車，行經雲林縣斗六市
    ○○街圓環路口時為警查獲，始循線查悉上情。
三、案經雲林縣警察局斗南分局、斗六分局報告臺灣雲林地方法
    院檢察署檢察官偵查後聲請簡易判決處刑及移送併辦。
    理  由
一、訊據被告丙○○對於事實欄一之(一)至(五)所示之竊盜犯行均坦
    承不諱，惟矢口否認有事實欄一之(六)所示竊盜犯行，辯稱：
    當票是我在租房子的地方翻到的，但那個不是我拿的，我被
    抓到當天我都承認，後來被害人來找我，我們有去派出所，
    那時候我有跟警察說要去抓「黑龍」，乙○○的皮包是「黑
    龍」偷的，他的全名我不知道云云。經查：
    (一)被告所為事實欄一之(一)至(五)所示竊盜犯行，事實欄一之(一)
      部分，有證人陳高壇於警偵訊時之證言、己○○於偵查中
      之證言、錄影帶翻拍照片5 張；事實欄一之(二)部分，有證
      人丁○○警詢中之證言及其出具之贓物認領保管單1 紙；
      事實欄一之(三)部分，有證人壬○○於警詢時之證言及現場
      照片2 張，事實欄一之(四)部分，有證人甲○○於警詢時之
      證言及其出具之贓物認領保管單1 紙；事實欄一之(五)部分
      ，有證人庚○○於警詢時之證言及其出具之贓物認領保管
      單1 紙等在卷可稽，足認被告此部分自白與事實相符，堪
      可採信。
    (二)被告有為事實欄一之(六)所示之竊盜犯行，亦據被告於警詢
      、偵查中坦承不諱，被告於94年8 月6 日警詢中供稱：在
      我皮夾內取出的當票（押票人乙○○、押當物金項鍊1 條
      、耳環兩副）不是我所有，是我在1 部貨車內竊取手提包
      而來的，竊取手提包的時間地點我不記得，手提包內有證
      件、當票，證件與手提包我丟掉了，丟在何處忘了（斗六
      警刑字第0940300114號卷第3 頁）；於94年8 月7 日偵查
      中供稱：警方在我皮包內查到1 張當票是我在1 部貨車內
      竊取的，是7 月15日下午6 時30分許，在斗六市○○路那
      邊進入乙○○之貨車內偷的，是趁車門未上鎖進入車內偷
      的，皮包內的錢和手機留著，手提包及其他東西都丟掉了
      ，現金忘記有多少，大概幾千元而已，我都花掉了，花在
      電動玩具店、吸毒及吃飯，手機已經賣給通信行了，賣了
      2 千多元等語（戊○偵3442號卷第10-11 頁），被告所供
      竊盜之時間、地點、情節及所竊得之物品，核與被害人乙○○於警詢時之證述大致相符，並有乙○○領回當票之贓
      物認領保管單1 紙在卷足憑，應堪採信，足認乙○○皮包
      確為被告竊取無誤，被告起訴後辯稱：當票是我在租房子
      的地方翻到的，那個不是我拿的，是「黑龍」偷的云云，
      顯係事後卸責之詞，不足採信。
    (三)綜上所述，本件事證明確，被告犯行堪以認定，應依法論
      科。
二、按行為後法律有變更者，應將行為時之法律與裁判時之法律
    比較適用最有利於行為人之法律；又新舊刑法關於刑之規定
    ，雖同採從輕主義，惟比較時仍應就罪刑有關之共犯、未遂
    犯、想像競合犯、牽連犯、連續犯、結合犯，以及累犯加重
    、自首減輕暨其他法定加減原因與加減例等一切情形，綜其
    全部罪刑之結果而為比較，再適用有利於行為人之法律處斷
    ，而不得一部割裂分別適用不同之新舊法（最高法院24年上
    字第4634號判例意旨、95年5 月23日刑事庭第8 次會議決議
    參照）。本件被告行為後，刑法已於94年1 月7 日修正、94
    年2 月2 日公布，並於95年7 月1 日施行，其中：(一)修正前
    刑法第33條第5 款規定：「罰金：1 元以上」，而依修正後
    刑法第33條第5 款規定：「罰金：新臺幣1,000 元以上，以
    百元計算之。」，比較修正前後刑法第320 條第1 項所定之
    罰金法定刑最低額，修正後之規定並未較有利於被告；(二)刑
    法第56條連續犯之規定，業已刪除，此刪除雖非犯罪構成要
    件之變更，但顯已影響行為人刑罰之法律效果，自屬法律有
    變更，比較新舊法結果，以適用修正前之刑法連續犯之規定
    論以1 罪，對被告較為有利；(三)刑法第47條關於累犯之規定
    亦經修正，而本件被告依修正前後之刑法規定均構成累犯，
    新舊法比較結果，修正後之刑法對被告並無較有利之情形，
    是綜其全部罪刑之結果而為比較，以修正前之刑法較有利於
    被告，應一體適用修正前之刑法規定論處，合先敘明。
三、核被告丙○○事實欄一之(一)至(六)所為，均係犯刑法第320 條
    第1 項之竊盜罪。被告就事實欄一之(二)部分，與真實姓名年
    籍不詳綽號「阿佳」之成年男子，有犯意聯絡及行為分擔，
    為共同正犯。被告先後多次竊盜犯行，時間緊接，所犯構成
    要件相同，顯係基於概括犯意反覆實施，為連續犯，審酌被
    告所為各次竊盜犯行，以對被害人乙○○所造成之損害較大
    ，且所得財物較多，被告對此部分復否認犯行，犯後態度不
    佳，應認其情節較重，是本件應依修正前刑法第56條之規定
    論以情節較重之犯罪事實一之(六)竊盜1 罪，並依法加重其刑
    。又被告有如事實欄所載之前案科刑及執行紀錄，有卷附臺
    灣高等法院被告前案紀錄表可按，其受有期徒刑之執行完畢
    ，5 年以內再犯有期徒刑以上之罪，為累犯，應依修正前刑
    法第47條之規定，遞加重其刑。公訴人雖僅就被告事實欄一
    之(一)所示竊盜犯行聲請簡易判決處刑，惟被告其餘竊盜犯行
    ，與起訴部分，有連續犯之裁判上一罪關係，已如前述，為
    起訴之效力所及，本院自得併予審究，附此敘明。
四、原審以被告罪證明確，予以論罪科刑，固非無見，惟原審未
    及審酌被告事實欄一之(二)至(六)所示併案部分竊盜犯行，尚有
    未洽，檢察官上訴意旨，就此為指摘，為有理由，應由本院
    予以撤銷改判，以期適法。爰審酌被告正值青壯，非無謀生
    能力，竟貪取非分之財，恣意竊取他人之物，漠視他人財產
    權，及其犯罪之手段、次數及所造成之損害，犯後坦承事實
    欄一之(一)至(五)所示竊盜犯行，否認事實欄一之(六)所示竊盜犯
    行等一切情狀，量處如主文第2 項所示之刑。
據上論斷，應依刑事訴訟法第455 條之1 第3 項、第452 條、第
369 條第1 項前段、第364 條、第299 條第1 項前段，刑法第2
條第1 項前段、第320 條第1 項，修正前刑法第56條、第47條，
判決如主文。
本案經檢察官辛○○到庭執行職務。
中　　華　　民　　國　　96　　年　　6 　　月　　25　　日
                  刑事第三庭  審判長法  官 劉 國 賓
                                    法  官 廖 淑 華
                                    法  官 王 素 珍
以上正本證明與原本無異。
如不服本判決，應於判決收受後10日內，向本院提出上訴狀（須
附繕本）。
                                    書記官 吳 伊 婷
中　　華　　民　　國　　96　　年　　6 　　月　　26　　日
附錄本案論罪科刑法條：
中華民國刑法第320條第1項
（普通竊盜罪、竊佔罪）
意圖為自己或第三人不法之所有，而竊取他人之動產者，為竊盜
罪，處5 年以下有期徒刑、拘役或5 百元以下罰金。
意圖為自己或第三人不法之利益，而竊佔他人之不動產者，依前
項之規定處斷。
前二項之未遂犯罰之。
